臺灣士林地方法院民事裁定          100年度司財管字第122號
聲  請  人  行政院國軍退除役官兵輔導委員會臺北市榮民服務
            處
法定代理人  李潤民
上列聲請人聲請變賣被繼承人趙永義遺產事件，本院裁定如下：
    主  文
被繼承人趙永義所遺坐落於台北市○○區○○段四小段300 地號
（應有部分10000 分之1250）土地及門牌號碼台北市○○區○○
里○○街○ 段179 號2 樓之1 建物全部，准予變賣。
聲請程序費用由被繼承人趙永義之遺產負擔。
    理  由
一、按被繼承人在台灣地區之遺產，由大陸地區人民依法繼承者
    ，其所得財產總額，每人不得逾2 百萬元。又大陸地區人民
    、法人、團體或其他機構，或其於第三地區投資之公司，非
    經主管機關許可，不得在臺灣地區取得、設定或移轉不動產
    物權。臺灣地區與大陸地區人民關係條例第67條第1 項前段
    、第69條第1 項前段分別定有明文。又遺產管理人為清償債
    權，或交付遺贈物之必要，經親屬會議之同意得變賣遺產，
    又親屬會議不能召開或召開有困難時，依法應經親屬會議處
    理之事項，由有召集權人聲請法院處理之。民法第1179條第
    2 項及第1132條第2 項亦有明示。遺產管理人為清償債權、
    交付遺贈物或移交遺產給大陸地區繼承人，有變賣遺產之必
    要者，應聲請法院許可後辦理。退除役官兵死亡無人繼承遺
    產管理辦法第8 條之1 參照。
二、本件聲請意旨略以：聲請人為被繼承人趙永義（男，民國19
    年10月3 日出生，身分證統一編號：Ｚ000000000號，生前籍
    設臺北市○○區○○路2 段467 巷58弄10號，於96年1 月12
    日死亡）之遺產管理人，前聲請台北地方法院以96年度家催
    字第139 號民事裁定准予公示催告，該被繼承人大陸地區以
    外之繼承人、債權人及受遺贈人，於公示催告最後登載新聞
    紙之日起1 年6 月內報明債權、願受遺贈與否之聲明及承認
    繼承，聲請人已將公告內容於96年5 月9 日登報。被繼承人
    趙永義在台為單身亡故榮民，遺有坐落台北市○○區○○段
    四小段300 地號（應有部分10000 分之1250）及門牌號碼台
    北市○○區○○里○○街○ 段179 號2 樓之1 建物全部之不
    動產。聲請人為其遺產管理人，已依法完成公示催告程序，
    因有大陸地區繼承人沈莉萍表示繼承，為移交遺產給大陸地
    區繼承人之必要，爰請求准予變賣上揭不動產等語。
三、經查，聲請人主張之前揭事實，業據提出除戶戶籍謄本、死
    亡證明書、榮民資料、不動產權狀影本、房屋稅籍證明書影
    本、台北地方法院96年度家催字第139 號民事裁定影本及函
    等件為證，並經本院職權調閱台北地方法院96年度家催第13
    9 號卷、96年度聲繼字68號卷，核閱無誤，應堪信為真實。
    查，本件被繼承人之遺產，業經大陸地區繼承人表示繼承，
    依前開規定，自有變賣遺產折現支付之必要，則聲請人依法
    聲請變賣上開被繼承人趙永義如主文所示之遺產，核無不合
    ，應予准許。
四、爰依上開法條裁定如主文。
五、如不服本裁定，應於裁定送達後10日內，以書狀向本院提出
    抗告狀，並繳納抗告費新臺幣1,000 元。
中    華    民    國   100    年    12    月    30    日
                  家事庭司法事務官